【裁判字號】    94,訴,512
【裁判日期】    950525
【裁判案由】    返還履約保證金等
【裁判全文】
臺灣臺中地方法院民事判決               94年度訴字第512號
原      告  台灣永源實業股份有限公司
法定代理人  甲○○
被      告  台灣省自來水股份有限公司第四區管理處
法定代理人  吳振欽
訴訟代理人  周平凡律師
複  代理人  廖志祥律師
上列當事人間請求返還履約保證金等事件，經本院於民國94年5
月11日言詞辯論終結，判決如下：
    主  文
原告之訴及其假執行之聲請均駁回。
訴訟費用由原告負擔。
    事實及理由
一、按當事人喪失訴訟能力或法定代理人死亡或其代理權消滅者
    ，訴訟程序在有法定代理人或取得訴訟能力之本人，承受其
    訴訟以前當然停止；惟有訴訟代理人時不適用之；另承受訴
    訟人，於得為承受時，應即為承受之聲明。民事訴訟法第
    170 條、第173 條及第175 條第1 項分別定有明文。本件台
    灣省自來水股份有限公司第四區管理處之原法定代理人乙○
    ○已卸任，由吳振欽繼任，並由原告具狀聲明承受訴訟，有
    其所提出之聲明承受訴訟狀及函文在卷可稽，經核與前開規
    定相符，應准由其承受訴訟，合先敘明。
二、再按訴狀送達後，原告不得將原訴變更或追加他訴。但請求
    之基礎事實同一者，或擴張或減縮應受判決事項之聲明者，
    或不甚礙被告之防禦及訴訟之終結者，不在此限，民事訴訟
    法第255 條第2 款、第3 款、第7 款分別定有明文。本件原
    告起訴時請求被告返還履約保證金，並聲明「被告應給付原
    告新台幣（下同）569,600 元，及自起訴狀繕本送達翌日起
    至清償日止，按年息5%五計算之利息。」嗣以94年5 月30日
    準備書（三）追加請求債務不履行之損害賠償：「被告應給
    付原告672,840 元，及準備書（三）狀繕本送達翌日起至清
    償日止，按年息百分之五計算之利息。」即擴張聲明為被告
    應給付1,242,440 元，及其中569,600 元部分自起訴狀繕本
    送達翌日，其中672,840 元部分自準備書（三）狀送達翌日
    ，均至清償日止之法定遲延利息【被告94年6 月3 日收受該
    準備書（三）狀】」。其後以94年7 月4 日辯論狀及94年7
    月13日言詞辯論時擴張聲明為「被告應給付1,242,440 元，
    及其中569,600 元部分自93年6 月14日起，其中672,840 元
    部分自94年6 月8 日起，均至清償日止之法定遲延利息。」
    被告所追加債務不履行之損害賠償與擴張聲明，因與原起訴
    之基礎事實同一，亦不甚礙被告之防禦及訴訟之終結者，核
    與前揭規定相符，應予准許。
三、原告起訴主張：被告公開招標「鯉魚潭廠快濾池淨水設備改
    善工程」，原告於93年2 月24日上午10時以7,120,000 元得
    標，兩造乃於93年3 月2 日簽約，原告並依約給付569,600
    元履約保證金予被告，嗣原告依約將系爭工程之圖說分別於
    93年3 月18日、93年3 月30日、93年4 月20日送審予被告，
    惟遭被告以修正或不合格為由3 次退回，被告於93年6 月14
    日以原告無能力承辦系爭工程為由，依系爭工程施工規範說
    明第四項之規定解除契約，並沒收履約保證金，惟（一）被
    告解除契約不合法：1.依據係爭契約，原告所應履行之工作
    範圍為安裝相關基點設施等工作，並不包括系爭淨水設備改
    善工程之基本設計、規劃（參閱係爭契約施工規範說明第1
    條第1-4 項），本工程之基本規劃設計應由被告完成並提供
    予原告，原告再依據被告之設計、規劃選定適當之機器、設
    備進行安裝及施工，因此，被告負有提出足以讓原告作為依
    據之基本規劃、設計之義務，原告始有可能進行選用適當機
    器設備、提出施工圖說等工作。2.依據係爭契約施工規範說
    明第4 條之規定，原告固然有備置圖說送審之義務，惟原告
    所應完成之施工圖說為同條第1 項所規定之：「本工程器材
    規格內容規定之一切器材圖說、資料，應保括主要器材設備
    之型錄，計算材料及本工程各項器材之詳細構造、安裝、施
    工圖... 」依據本條項之規定，原告應提出「一切器材圖說
    」，惟必須被告先提出各該器材所需設計圖之尺寸及其他必
    要之參數等基本規劃設計圖資料，原告始有可能據以選用器
    材，否則豈非要求原告憑空想像被告所要求器材之尺寸大小
    及規格？由於被告迨於履行其提供基本規劃設計及必要參數
    之義務，導致原告只能依賴專業判斷能力完成施工圖送審之
    工作。因此，原告之圖說縱有不合之情事，亦係因可歸責於
    被告之原因所致，被告即不得據以主張解除契約。舉例言之
    ，被告以93年3 月22日台水四鯉給字第09300000790 號函第
    一次退還原告送審圖說（原證19），該函說明五記載原告送
    審圖說之缺失為：「雙軸驅動機送審資料未送正本型錄，未
    標示選用型號、規格要求等，電壓頻率50HZ不符、計算資料
    行走台總重量...300KG 不 符、操作反洗行走速度計算如何
    ？反轉歸位行走速度計算如何？」惟系爭契約就「雙軸驅動
    機」之規格僅規定：「歐、美、日國家產品，馬達直結，齒
    輪減速，雙出力型式。」卻未提供本設備頻率為若干？輪徑
    為若干？反轉歸位行走速度為若干？驅動機機座之材質、高
    度、尺寸等必要之規格及參數，此等基本數據及參數屬於被
    告應自行設計、規劃並提供予原告之基本設計，如果要求原
    告天馬行空提出巨細靡遺之設計圖說，則系爭契約應改為原
    告負責完整設計及施工之契約。因此，被告所指摘原告送審
    施工圖說缺失事項，實係被告未履行其應自行負責之基本設
    計所致，不得以此主張原告違約。3.被告解除契約雖不合法
    ，惟被告現已給付不能，原告自主張依民法第226 條第1項
    之規定請求返還保證金，並依民法第226 條第1 項規定請求
    所失利益672,840 元【原告損害之計算按財政物國稅局所頒
    布之93年度營利事業所得額亦同業利潤標準計算，營造業中
    之「水污染防治工程」之淨利率為9%（參見原證9）， 而本
    件總工程款為7,120,000 元，原告所失之利益為672, 840元
    （即7,120,000 元×9%+5% 營業稅】。（二）系爭契約無效
    ：因系爭工程之圖說未經設計師簽證，契約應屬無效，原告
    主張依不當得利之法律關係，請求被告返還履約保證金等語
    。並聲明：（一）被告應給付原告1,242,440 元，及其中
    672, 840元部份自94年6 月9 日起至清償日止按年息5%計算
    之利息；另569,600 元部份自93年6 月14日起至清償日止按
    年利率5%計算之利息。（二）願供擔保，請准宣告假執行。
四、被告則以：（一）系爭工程契約合法有效，並無原告所指摘
    違反強制規定應屬無效之情形：被告遵照政府採購法暨其相
    關子法等規定辦理系爭工程採購事項，被告亦業已於契約內
    容依既有設備提供整修之材料機具規格等，供原告遵循參考
    ，原告亦係在詳知契約規格後應標簽約；再觀之系爭工程契
    約施工規範說明第四項圖說送審第一款載明：「承商應檢送
    本工程器材規格內容規定之一切器材圖說、資料，應包括主
    要器材設備之型錄，計算資料及本工程各項器材之詳細構造
    、安裝、施工圖所有資料文件均為中文或英文（如為其他語
    文其主要部份應譯為中文），並裝訂成冊以色筆標示選用之
    型號等及詳列送審項目清單並蓋承商印信，共參份（其中壹
    份須為正本，如無法取得正本之項目，應由原廠或代理商出
    具證明文件）全部一次逕送本公司監工單位審核。」（被証
    4）， 依上述規定即知，原告須依契約上所載之器材、規格
    提出規劃設計內容之圖說資料供被告審核，而非被告提出規
    劃設計供原告參考，亦即被告並無提出規劃設計之義務。即
    若原告提送圖說送審規劃設計時，如依政府採購法或公共工
    程專業技師簽証規則之相關規定須由專業技師簽証，亦是原
    告找專業技師簽証，核與原告之給付義務無涉，且系爭工程
    契約非屬公共工程專業技師簽證規則第5 條第8 款「自來水
    工程」，不需經技師簽證，縱需簽證而未簽證亦不影響契約
    之效力。（二）被告解除系爭工程契約並沒收保証金合法有
    據：1.依系爭工程契約施工規範說明第四項圖說送審第一款
    之規定，原告公司前後送交3 次圖說送審均不合格，而依同
    項第四款規定「本工程如經上述2 次『退回修正』送審，仍
    不合規範要求或於決標翌日起20日曆天內仍不送審，本公司
    則視承商無能力承辦予以解約，並沒收履約保證金及差額保
    證金後另予發包，承商不得異議或要求補償。」（被証10）
    原告既經3 次圖說送審均不合格，其圖說內容混淆、雜亂又
    錯誤百出，被告本諸誠意逐次函示原告不符規定之原因事項
    ，並無原告所指摘「吝惜與原告討論設計圖與施工中的相關
    差異」之情事，然原告既無法依約完成，亦未積極尋求改進
    之道，且未對被告所函告送審不合格之事項提出申訴說明，
    被告自得依前開規定以93年6 月14日台水四工字第09300087
    150 號函告解除系爭工程契約及依約沒收保証金（被證11）
    ，是被告依法解除系爭工程契約並沒收履約保證金，於法有
    據，並無何違反誠信原則之處等語資為抗辯，並聲明：（一
    ）原告之訴駁回。（二）如受不利之判決，願供擔保，請准
    免為假執行。
五、本院協同兩造整理本件原告請求及捨棄之法律關係、兩造不
    爭執事實及爭點如下：
（一）原告主張之法律關係（並請求依下列順序審理）：
    1.系爭契約有效，但被告解除契約不合法：惟被告現已給付
      不能，原告主張依民法第226 條第1 項之規定請求返還保
      證金569,600 元，並依民法第226 條第1 項規定請求所失
      利益672,840元。
    2.系爭契約無效（因圖說未經設計師簽證）：原告主張依返
      還不當得利法律關係，請求被告返還履約保證金。
（二）原告捨棄之主張：
    1.系爭契約有效，但被告解除契約不合法：惟被告現已給付
      不能，依類推適用民法179 條之規定或契約第14條第4 項
      （解除契約）之約定或民法511 條之規定請求返還保證金
      。
    2.系爭契約有效，被告解除契約合法：被告依系爭工程施工
      規範說明第4 項之規定解除契約雖合法，但得沒收履約保
      證金之約定違反誠信原則而無效，原告主張依民法第259
      條規定請求被告回復原狀（即返還履約保證金）。
    3.系爭契約無效（因原告資格不符或投標金額過低）：原告
      主張依返還不當得利法律關係，請求被告返還履約保證金
      。
（三）兩造不爭執之事實
    1.被告於93年2 月10日起至同年月24日上午9 時30分止，公
      開招標「鯉魚潭廠快濾池淨水設備改善工程」，並於93年
      2 月24日上午10時開標，由原告以7,120,000 元得標。嗣
      兩造於93年3 月2 日簽約，原告並給付569,600 元履約保
      證金予被告。
    2.被告於系爭工程公開招標之廠商資格條件係「儀器儀錶安
      裝工程業或甲級電氣承裝業或機械商、機器商（二者營業
      項目須有水處理工程）或水處理工程業（環工程業）」，
      而原告之營業項目如下「水污染防治設備（曝器機調節泵
      迴泥泵消泡泵生物膜散氣器溢流堰除汙器除油機加藥機除
      泥機自動控制配電盤污泥脫水機等）加工製造買賣及水污
      染防治工程承包業務（赴客戶處現場作業）（營造業除外
      ）（土木包工業除外）。空氣污染防制、噪音及振動防制
      、廢棄物清理、土壤污染防治、環境監測等環保設備器材
      買賣及其工程承包業務（經營廢棄物土清理業務須經環保
      主管機關許可）。FRP 玻璃纖維質污水處理池化糞池之買
      賣業務（經營廢棄物土清理業務須經環保主管機關許可）
      。火災警報器之買賣業務。水泥製品之買賣。有關前各項
      之原物料進出口買賣業務。」但系爭工程契約第9 條第14
      項（二）約定「乙方（即原告）所承攬之工程，其主要部
      分應自行施工，但非乙方專業部分或非乙方主要部分徵得
      甲方（即被告）同意後，可分包有關之專業廠商承辦…。
      」
    3.原告依約將系爭工程之圖說分別於93年3 月18日、93年3
      月30日、93年4 月20日送審予被告，惟遭被告以修正或不
      合格為由3 次退回，被告於93年6 月14日以原告無能力承
      辦系爭工程為由，依系爭工程施工規範說明第四項之規定
      解除契約，並沒收履約保證金。
    4.系爭工程被告已另與第三人訂立承攬契約，並已完工。
（四）本件爭點：
    1.系爭工程是否屬公共工程實施技師簽證範圍？即系爭工程
      是否屬「自來水工程」？是否影響契約之效力？
    (1)原告主張：系爭工程應屬公共工程專業技師簽證規則第5
      條第8 款「自來水工程」，需經技師簽證。未經簽證契約
      無效。
    (2)被告主張：系爭工程非屬公共工程專業技師簽證規則第5
      條第8 款「自來水工程」，不需經技師簽證。縱需簽證而
      未簽證亦不影響契約之效力。
    2.系爭工程施工規範說明四有關圖說送審之規定，該圖說係
      指「設計圖說」或「施工圖說」？
    (1)原告主張：施工圖說。
    (2)被告主張：未定性，原告需依施工規範說明第9 項（第5
      頁起至第17頁止）提出圖說。
    3.原告是否已依約提供圖說送審？即被告退回原告送審圖說
      ，是否係因可歸責與被告之事由所致？被告因之解除契約
      是否合法？
    (1)原告主張：原告已依約提供圖說送審，被告解除契約不合
      法。
    (2)被告主張：原告未依約提供圖說送審，被告解除契約合法
      。
    4.被告解除契約若不合法，原告得否依民法226 條第1 項之
      規定請求被告負損害賠償責任？原告所受損害（保證金）
      及所失利益為何？
    (1)原告主張：被告已給付不能，自應返還原告已繳納之保證
      金及所失利益（依93年度營利事業各業所得額暨同額利潤
      標準計算為工程總價9%）。
    (2)被告主張：被告並未陷於給付不能，因為被告僅負報酬給
      付義務。
五、按系爭工程契約施工規範說明第四項圖說送審第1 、4 款分
    別約定：「承商應檢送本工程器材規格內容規定之一切器材
    圖說、資料，應包括主要器材設備之型錄，計算資料及本工
    程各項器材之詳細構造、安裝、施工圖所有資料文件均為中
    文或英文（如為其他語文其主要部份應譯為中文），並裝訂
    成冊以色筆標示選用之型號等及詳列送審項目清單並蓋承商
    印信，共參份（其中壹份須為正本，如無法取得正本之項目
    ，應由原廠或代理商出具證明文件）全部一次逕送本公司監
    工單位審核  。」、「本工程如經上述2 次『退回修正』送
    審，仍不合規範要求或於決標翌日起20日曆天內仍不送審，
    本公司則視承商無能力承辦予以解約，並沒收履約保證金及
    差額保證金後另予發包，承商不得異議或要求補償。」有該
    工程契約書在卷可憑，復為兩造所不爭，自堪信為真實。本
    件原告主張系爭工程施工規範說明四有關圖說送審之規定，
    該圖說係指「施工圖說」，其已依約提供圖說送審，被告解
    除契約不合法云云，既為被告所否認，是本件首應審酌者為
    原告是否已依約將相關圖說送審？查：
（一）經本院指定台灣省機械技師公會（下稱機械技師公會）為
      系爭工程之鑑定人，並檢送系爭工程契約、原告送審資料
      、兩造主張送審資料是否符合契約之約定等為資料，委託
      鑑定人鑑定下列事項「1.依系爭契約所附『鯉魚潭快濾池
      淨水設備改善工程施工規範說明』及『台灣省自來水股份
      有限公司第四區管理處鯉魚潭給水場平面配置圖』及相關
      示意內容，原告可否依約完成系爭工程契約施工規範說明
      四之圖說送審及其他工程承攬事項？2.原告提出之送審資
      料是否已依系爭契約之約定提出？即該送審資料是否符合
      契約施工規範之要求？若不符合契約之約定，係原告之過
      失所造成？或係被告施工規範不明確所造成？」
（二）鑑定人機械技師公會通知兩造陳述意見並參酌本院所檢送
      之前開資料後，於95年1 月5 日以95第0102號函附鑑定報
      告書認為：『…陸、分析說明：一、長期以來工業技術之
      發展趨向於專業分工，各領域之技術更趨精細與複雜，辦
      理公共工程之業主已無法完全掌握所有之工業技術，另因
      工業技術進步快速，業主所能理解之技術永遠跟不上工業
      之變化，實屬自然。二、為因應上述業主所無法掌握之因
      素，政府與公營機關（業主）之工程案與採購案，皆由業
      主列出其需求（如施工器材規格、性能、施工規範等），
      並提供業主所掌握之資訊（如現場狀況、道路、位置），
      並對外公告，此即招標文件中之「發包圖說」，其內容已
      述明由得標廠商（即承包商）進行細部設計，並提送該設
      計圖說供業主審查。廠商既詳閱該發包圖說所載業主之需
      求，即應評估廠商本身是否具備完成該工程案（或採購案
      ）之能力，該能力除提供器材與施工安裝外，當然包含設
      計與圖說編製之能力。三、業主既將設計亦交廠商辦理，
      為掌握品質，承商須將設計圖面與資料（含型錄、計算等
       ）送 業主審查，此階段之圖說為「設計圖說」; 該圖說
      經業主審查認可後，承商始據以採購、製造與施工，此階
      段之圖說為「施工圖說」。四、關於糸爭工程契約中施工
      規範說明四之圖說送審及其他工程承攬事項，係相關專業
      廠商應具備執行之基本能力。五、參酌系爭工程契約說明
      四「圖說送審」第１點：「承商應檢送本工程器材規格內
      容規定之一切器材圖說、資料，應包括主要器材設備之型
      錄，計算資料及本工程各項器材之詳細構造、安裝、施工
      圖所有資料文件均為中文或英文（如為其他語文其主要部
      分應譯為中文），並裝訂成冊以色筆標示選用之型號等…
      」依據兩造契約、送審資料以及主張，茲分析如。（I）
      參酌系爭工程契約中施工規範之主要規格說明九一l 之事
      項: 「BV-102∮2000m/m 清水池進水蝶閥電動操作機規格
      」，與承包商第三次送審資料，分析比對如下表一（即如
      附表一）所示。（II）參酌爭工程契約中施工規範之主要
      規格說明九－２之事項：「快濾池自動反洗設備規格」，
      與承包商第三次送審資料，分析比對如下表二（即如附表
      二）所示。（III）承表一及表二之說明內容，其內稱之尺
      寸、圖說等不明確者，係為尺寸有所遺漏，或缺少組合、
      局部詳細等相關圖式，以致於較難讀取相關圖說欲表達之
      訊息。一般完整之圖說係為製造、組裝及施工等之重要依
      據，工程參與人員必須謹慎遵循相關圖說之內容，不得任
      意變更圖說之內容，如此工程品質及效率方能提升。（Ⅳ
       ）由 上述I 及II點並參酌永源公司（即原告）所送審之
      賁料，得知其中構造詳圖係直接沿用自來水公司（即被告
      ）所附之發包圖式，做小幅度修整後做成圖說並附於送審
      資料上。該圖說所標示之尺寸不清楚亦有所缺漏，並無較
      完整圖說可依循。（Ⅴ）原告如為一專業廠商，對本工程
      相關事務應不陌生，且可以依照系爭契約內容擬定較完整
      之資料送審。但綜合以上幾點觀之，系爭契約規定承商必
      須達成之各個事項，於該審查資料中並未完整表達。故原
      告提供送審資料不符合契約之約定，係原告之過失所造成
      。」
（三）綜上，前開鑑定報告書係認定被告提供之圖說資料應屬發
      包圖說，並非設計圖說，亦非施工圖說；且系爭契約所附
      圖說足供承攬之專業廠商依內容自行細部設計，經圖說送
      審合格後據以施工；然原告提出之送審資料未依系爭契約
      之約定提出，即該送審資料並不符合契約施工規範之要求
      ，且該圖說不符合契約之約定，係因原告送審資料不全所
      造成，而原告雖爭執前開鑑定報告之證明力，然並未舉證
      以實其說，是被告依系爭契約施工規範說明第四項之規定
      解除契約，並沒收履約保證金，於法自屬有據，原告抗辯
      被告解除契約不合法云云，尚難憑採。
六、又按公共工程專業技師簽證規則所稱公共工程，指政府機關
    、公立學校、公營事業（以下簡稱機關）興辦或機關依法核
    准由民間機構參與或投資興辦之工程。前項所稱工程，指在
    地面上下新建、增建、改建、修建、拆除構造物與其所屬設
    施及改變自然環境之行為。自來水工程應實施技師簽證。公
    共工程專業技師簽證規則第3 條、第5 條第8 款分別定有明
    文。原告主張系爭工程係屬公共工程中之自來水工程，應實
    施技師簽證，原告非專業技師，故系爭契約無效云云，惟為
    被告所否認。經查：經本院函詢行政院公共工程委員會有關
    「台灣省自來水股份有限公司第四區管理處於93 年2月間公
    開招標之『鯉魚潭廠快濾池淨水設備改善工程』是否屬公共
    工程專業技師簽證規則第五條所稱應實施技師簽證之公共工
    程」，該委員會於94年5 月12日以工程企字第09400144220
    號函覆：「本規則附表所訂公共工程實施技師簽證項目僅為
    『設計、監造』，旨揭工程採購案如未包括『設計、監造』
    技術服務項目，即非屬本規則實施技師簽證範圍。」有該函
    文在卷可稽，再參酌前開鑑定報告認系爭圖說係屬發包圖說
    ，而非設計圖說，是被告主張系爭工程非屬應實施技師簽證
    之公共工程，應可採信。況依公共工程專業技師簽證規則第
    5 條第2 項之附表「公共工程實施簽證範圍」有關自來水工
    程應實施簽證之範圍如下：「一、出水量每分鐘一百公升以
    上之鑿井工程。二、依法應由技師辦理簽證之取水、引水等
    水利工程。三、每日處理水量一萬立方公尺以上之淨水處理
    設備相關工程。四、高架水塔、蓄水池、配水池、水管橋、
    加壓站、清水池、加藥室等自來水專用構造物。五、每日處
    理廢水量五十立方公尺以上之廢水處理設備相關工程（水處
    理部分）。六、每日處理廢水量五十立方公尺以上之廢水處
    理構造物（結構部分）。七、四層樓以上建築物內部自來水
    管線或直徑一○○○公厘以上之外部管線裝置工程。八、須
    向台電公司申請高壓用電之機械設備。九、發電、輸電、配
    電等電氣設備。十、海水淡化廠及高級處理設備。」而本件
    系爭工程既係鯉魚潭廠快濾池淨水設備「改善」工程，亦不
    改變原有構造物及出水能力，自非屬自來水工程之「設計、
    監造」工程，原告主張系爭工程係屬應經專業技師簽證云云
    ，尚難憑採。
七、綜上所述，系爭工程應非屬應經技師簽證之公共工程，而原
    告既未依兩造之約定提供圖說資料送審，被告依系爭契約施
    工規範說明第四項之規定解除系爭契約，並沒收履約保證金
    ，於法自屬有據。從而，原告依給付不能、不當得利之法律
    關係，請求被告返還履約保證金並給付所失利益，均無理由
    ，應予駁回。原告之訴既經駁回，其假執行之聲請即失其依
    附，應併予駁回。
八、結論：本件原告之訴為無理由，依民事訴訟法第78條，判決
    如主文。
中    華    民    國    95    年    5     月    25    日
                  民事第四庭    法  官  洪碧雀
以上正本係照原本作成
如對本判決上訴，須於判決送達後20日內向本院提出上訴狀
中    華    民    國    95    年    5     月    25    日
                                書記官  黃英寬
附表一：
┌───────────────────────────┐
│表一、BV-102∮2000m/m清水池進水蝶閥電動操作機規格     │
├───────────────────────────┤
│契約規範：                                            │
│依據九－１第一點內容【得標後承商須附構造、安全及電路控│
│制詳圖、選用計算資料等供甲方審核】                    │
├─┬───────────┬────┬────┬───┤
│項│    名          稱    │  構造  │安全及電│ 計算 │
│次│                      │  詳圖  │路控制詳│ 資料 │
│  │                      │        │圖      │      │
├─┼───────────┼────┼────┼───┤
│１│型式                  │   ˇ   │   ˇ   │  ×  │
├─┼───────────┤(型錄附 │        │(詳備 │
│２│電動機                │ 圖)    │        │ 註)  │
├─┼───────────┼────┴────┴───┤
│３│減速機                │                          │
├─┼───────────┤                          │
│４│切換裝置              │                          │
├─┼───────────┤                          │
│５│驅動螺帽              │                          │
├─┼───────────┤                          │
│７│閥位極限開關          │                          │
├─┼───────────┤                          │
│８│扭矩極限開關          │                          │
├─┼───────────┤                          │
│９│現場開度指示器        │                          │
├─┼───────────┤                          │
│１│開度傳訊器            │                          │
│０│                      │                          │
├─┼───────────┴─────────────┤
│備│1.送審之計算結果(1.5kw)與規範約(0.75kw)不相同。   │
│註│                                                  │
└─┴─────────────────────────┘
附表二：
┌───────────────────────────┐
│表二、快濾池自動反洗設備規格                          │
├─┬─────────────────┬─┬─┬─┬─┤
│  │                                  │  │  │  │組│
│項│     名                  稱       │型│計│詳│合│
│  │                                  │  │  │  │示│
│次│                                  │錄│算│圖│意│
│  │                                  │  │  │  │圖│
├─┼─────────────────┼─┼─┼─┼─┤
│  │雙軸驅動機（１組）                │  │  │詳│  │
│  ├─┬───────────────┤  │  │說│  │
│１│說│1.規定：檢附型錄、計算額定馬力│ˇ│ˇ│明│－│
│  │明│  急轉速計算資料。            │  │  │  │  │
│  │  │2.尺寸不明確。                │  │  │  │  │
├─┼─┴───────────────┼─┼─┼─┼─┤
│  │驅動軸（２支）                    │  │  │詳│  │
│  ├─┬───────────────┤－││說│－│
│２│說│尺寸不明確。                  │  │  │明│  │
│  │明│                              │  │  │  │  │
├─┼─┴───────────────┼─┼─┼─┼─┤
│  │行走機台（１座）                  │  │  │  │  │
│  ├─┬───────────────┤  │  │詳│  │
│  │說│1.規定：計算鋼結構應力選用適當│－│ˇ│說│－│
│３│明│  鋼尺寸，核算機台最大撓曲變形│  │  │明│  │
│  │  │  需小於L/500。               │  │  │  │  │
│  │  │2.加工製造品無型錄。          │  │  │  │  │
│  │  │3.圖說不明確。                │  │  │  │  │
├─┼─┴───────────────┼─┼─┼─┼─┤
│  │機台轉輪（４付）                  │  │  │  │  │
│  ├─┬───────────────┤  │  │詳│  │
│４│說│1.規定：檢附組合示意圖。      │－│－│說││
│  │明│2.無組合示意圖。              │  │  │明│  │
│  │  │3.加工製造品無型錄。          │  │  │  │  │
│  │  │4.尺寸不明確。                │  │  │  │  │
├─┼─┴───────────────┼─┼─┼─┼─┤
│  │軌道（２列）                      │  │  │  │  │
│  ├─┬───────────────┤  │  │詳│  │
│５│說│1.規定：檢附組合示意圖。      │－│－│說││
│  │明│2.無組合示意圖。              │  │  │明│  │
│  │  │3.標準品無型錄。              │  │  │  │  │
│  │  │4.尺寸不明確。                │  │  │  │  │
├─┼─┴───────────────┼─┼─┼─┼─┤
│  │真空反洗罩（１套）                │  │  │  │  │
│  ├─┬───────────────┤  │  │詳│  │
│６│說│1.規定：檢附功能組合示意圖。  │－│－│說││
│  │明│2.無功能組合示意圖。          │  │  │明│  │
│  │  │3.加工製造品無型錄。          │  │  │  │  │
│  │  │4.尺寸不明確。                │  │  │  │  │
├─┼─┴───────────────┼─┼─┼─┼─┤
│  │反洗泵浦（２台）                  │  │  │  │  │
│７├─┬───────────────┤ˇ│ˇ│ˇ│－│
│  │說│1.規定：檢附計算資料及型錄。  │  │  │  │  │
│  │明│2.型錄設有構造詳圖。          │  │  │  │  │
├─┼─┴───────────────┼─┼─┼─┼─┤
│  │升降器缸（２只）                  │  │  │  │  │
│  ├─┬───────────────┤  │  │  │  │
│  │說│1.規定：檢附汽缸抵制反洗罩真空│  │  │  │  │
│８│明│  度所需作用力之計算資料，安全│ˇ││ˇ│－│
│  │  │  係數必須2.0以上。           │  │  │  │  │
│  │  │2.無抵制之作用力及安全係數之計│  │  │  │  │
│  │  │  算資料。                    │  │  │  │  │
│  │  │3.型錄設有構造詳圖。          │  │  │  │  │
├─┼─┴───────────────┼─┼─┼─┼─┤
│  │活動角度平衡導桿器（２組）        │  │  │詳│  │
│  ├─┬───────────────┤－│－│說││
│９│說│1.規定：檢附功能組合示意圖。  │  │  │明│  │
│  │明│2.尺寸不明確。                │  │  │  │  │
├─┼─┴───────────────┼─┼─┼─┼─┤
│  │升降連接桿組（２組）              │  │  │詳│  │
│１├─┬───────────────┤－│－│說││
│０│說│1.規定：檢附功能組合示意圖。  │  │  │明│  │
│  │明│2.尺寸不明確。                │  │  │  │  │
├─┼─┴───────────────┼─┼─┼─┼─┤
│  │衝擊安全保護器（２組）            │  │  │詳│  │
│１├─┬───────────────┤－│－│說││
│１│說│1.規定：檢附功能組合示意圖。  │  │  │明│  │
│  │明│2.尺寸不明確。                │  │  │  │  │
├─┼─┴───────────────┼─┼─┼─┼─┤
│  │空氣壓縮機（１組）                │  │  │ˇ│  │
│１├─┬───────────────┤  │  │詳│  │
│２│說│1.規定：檢附圖說資料。        │ˇ│－│說│－│
│  │明│2.型錄設有圖說及構造詳圖。    │  │  │明│  │
├─┼─┴───────────────┼─┼─┼─┼─┤
│  │控制箱（１座）                    │  │  │  │  │
│  ├─┬───────────────┤  │  │詳│  │
│１│說│1.規定：檢附快濾池自動反洗控制│ˇ│－│說│－│
│３│明│  程序及控制箱之尺寸及電力、配│  │  │明│  │
│  │  │  電器材設計圖說型錄送審。    │  │  │  │  │
│  │  │2.尺寸不明確。                │  │  │  │  │
│  │  │3.配電圖說不明確。            │  │  │  │  │
├─┼─┴───────────────┼─┼─┼─┼─┤
│  │操作室（１座）                    │  │  │詳│  │
│１├─┬───────────────┤－│－│說│－│
│４│說│1.規定：檢附圖說資料。        │  │  │明│  │
│  │明│2.尺寸不明確。                │  │  │  │  │
├─┼─┴───────────────┼─┼─┼─┼─┤
│  │電纜系統（１式）                  │  │  │詳│  │
│１├─┬───────────────┤－│－│說│－│
│５│說│1.規定：檢附圖說資料。        │  │  │明│  │
│  │明│2.圖說不明確。                │  │  │  │  │
├─┼─┴───────────────┼─┼─┼─┼─┤
│  │定點感應器                        │  │  │詳│  │
│１├─┬───────────────┤ˇ│－│說│－│
│６│說│型錄設有構造詳圖              │  │  │明│  │
│  │明│                              │  │  │  │  │
├─┼─┴───────────────┼─┼─┼─┼─┤
│  │中間格牆板（３２組）              │  │  │詳│  │
│１├─┬───────────────┤－│－│說│－│
│７│說│1.規定：檢附圖說資料。        │  │  │明│  │
│  │明│2.尺寸不明確。                │  │  │  │  │
├─┼─┴───────────────┼─┼─┼─┼─┤
│  │附件螺栓                          │  │  │  │  │
│１├─┬───────────────┤  │  │  │  │
│８│說│1.送審資料無相關內容。        │－│－│－│－│
│  │明│2.此項可依現場裝配實際狀況搭配│  │  │  │  │
│  │  │  SUS304不鏽鋼螺栓等附件。    │  │  │  │  │
└─┴─┴───────────────┴─┴─┴─┴─┘


司法院資訊處製作；財團法人民間司法改革基金會備份。
